臺灣桃園地方法院刑事判決　　　　　　　94年度易字第1537號
公　訴　人　臺灣桃園地方法院檢察署檢察官
被　　　告　乙○○
　　　　　　甲○○
上列被告等因違反入出國及移民法案件，經檢察官提起公訴（94
年度偵字第19818 號），本院合議庭裁定進行簡式審判程序，判
決如下：
    主  文
乙○○、甲○○共同在機場以交付證件，利用航空器運送非運送
契約應載之人至他國，未遂，各處有期徒刑陸月，如易科罰金，
均以參佰元折算壹日。扣案之美金伍佰元沒收。
    事  實
一、乙○○、甲○○分別為香港人、澳門人，與偷渡集團成員不
    詳姓名綽號「阿雄」（臺灣人）、「阿華」（澳門人）之成
    年男子間，為掩護大陸人民林娟經由桃園縣大園鄉中正國際
    機場非法轉機前往美國洛杉機，共同基於以交付證件，利用
    航空器運送非運送契約應載之人至美國之犯意聯絡，並約定
    由「阿雄」給付乙○○美金500 元、來回機票作為報酬，而
    「阿華」則給付甲○○澳幣5000元、來回機票以為代價，其
    等4 人間計謀既定，乃推由乙○○及甲○○2 人於民國94年
    11月12日，與林娟自澳門搭乘同一班長榮航空公司編號ＢＲ
    ８１８號班機來臺，於抵達臺灣之前，乙○○於該班機上，
    先將裝有經變造完成之葡萄牙護照1 本（英文譯名「ＩＡＯ
  　ＫＩＴ　Ｕ」、護照號碼：Ｒ338031號，下稱系爭變造護照
    ）及澳門身分證1 紙（中文署名「甲○○」、英文譯名「Ｉ
    ＡＯ　ＫＩＴ　Ｕ」、編號：000000000000，下稱系爭變造
    身分證）之藍白色橫式信封1 份交付與林娟，林娟則將裝有
    其所有之大陸地區護照及身分證之印有泰達酒店字樣白色橫
    式信封1 份，交與乙○○，委請乙○○代為保管上開大陸地
    區之護照及身分證。俟上開班機抵臺後，甲○○則出面至長
    榮航空公司櫃台辦理，搭乘長榮航空公司編號ＢＲ００１６
    號班機，於同日晚間11時55分許，由臺北飛往美國洛杉磯之
    轉機手續，辦理完畢後，甲○○即將其取得印有其姓名ＩＡ
    Ｏ　ＫＩＴ　Ｕ之上開轉機班機登機證1 紙，及由「阿華」
    前所交付之臺北至洛杉磯之往返機票各1 張、機票收據1 張
    ，裝入1 份印有THE WESTIN RESORT MACAU 之白色橫式信封
    內，並聽從乙○○之指示，獨自一人至桃園中正國際機場編
    號2117號女廁內，將上開裝有機票、登機證之白色信封交付
    給亦聽從乙○○指示到同一女廁等候之林娟，供林娟冒名前
    往美國登機檢查之用，欲以此方式利用該班機之航空器運送
    非運送契約應載之大陸人士前往美國。嗣經警據報，查獲已
    入境正於桃園中正機場第二期航廈客運站等候離開之乙○○
    、甲○○二人，再循線在長榮航空公司編號ＢＲ００１６號
    班機上，查獲已登機之林娟，林娟因而未能偷渡至美國，乙
    ○○、甲○○之犯行致未能得逞。並扣得系爭變造護照1 本
    、系爭變造身分證1 紙；上開登機證1 張、機票2 張及機票
    收據1 張；上開藍白色橫式信封、THE WESTIN RESORT MACA
    U 之白色橫式信封、印有泰達酒店字樣之白色橫式信封各1
    份，及被告乙○○所有，因其犯本件之罪所得之美金500 元
    ，始查悉上情。
二、案經內政部警政署航空警察局移送臺灣桃園地方法院檢察署
    檢察官偵查起訴。
    理  由
一、本件經檢察官提起公訴，被告乙○○、甲○○於準備程序中
    均就被訴事實為有罪之陳述，經受命法官告知簡式審判程序
    之旨，並聽取公訴人及被告乙○○等二人之意見後，由合議
    庭裁定進行簡式審判程序，合先敘明。
二、訊據被告乙○○、甲○○對於上揭事實坦白承認，並核與證
    人林娟於檢察官訊問時結證述之情節一致，且經證人即被告
    甲○○於檢察官訊問時結證明確在卷，復有林娟所有之大陸
    地區護照、身分證影本各1 紙附卷可稽（附於偵查卷第25頁
    ），及上開林娟所持有之系爭變造護照1 本、系爭變造身分
    證1 紙；上開登機證1 張、機票2 張及機票收據1 張；上開
    藍白色橫式信封、THE WESTIN RESORT MACAU 之白色橫式信
    封、印有泰達酒店字樣之白色橫式信封各1 份；被告乙○○
    所有，因其犯本件之罪所得之美金500 元扣案為證，是認被
    告乙○○、甲○○上開任意性自白，應與事實相符，堪以採
    信。本件事證明確，被告乙○○等二人上揭犯行足可認定，
    均應依法論科。
三、被告乙○○、甲○○已著手交付上開登機證予大陸地區人民
    林娟，然林娟在上開長榮航空公司班機起飛前即為警查獲，
    而未至於使大陸地區人民林娟之非運送契約所應運送之人出
    境至美國之結果，其等犯罪尚屬未遂，核被告乙○○、甲○
    ○所為，均係犯入出國及移民法第53條第2 項、第1 項之在
    機場以交付證件，利用航空器運送非運送契約應載之人至他
    國未遂罪。再被告乙○○、甲○○與「阿雄」、「阿華」間
    ，就上開在機場以交付證件，利用航空器運送非運送契約應
    載之人至他國未遂犯行，有犯意聯絡、行為分擔，均為共同
    正犯。被告乙○○、甲○○已著手於犯罪行為之實施，而未
    至於使大陸地區人民林娟非運送契約所應運送之人出境至美
    國之結果，為未遂犯，應依刑法第26條前段之規定減輕其刑
    。爰審酌被告乙○○、甲○○貪圖近利，交付被告甲○○所
    取得之上開登機證，欲協助非運送契約應載之大陸人士前往
    美國，助長偷渡歪風，紊亂國際間管制入出境秩序，所為非
    是，及其等犯罪之動機、目的、手段、所生危害，惟念其等
    犯後坦承犯行，態度尚稱良好等一切情狀，各量處如主文所
    示之刑，並均諭知易科罰金之折算標準，以資懲儆。
四、末查，扣案之美金500 元，係被告乙○○所有，且為因其犯
    本件之罪所得之物，業據被告乙○○供承在卷，應依刑法第
    38條第1 項第3 款之規定，宣告沒收之。又持系爭變造護照
    、系爭變造身分證欲偷渡美國之大陸地區人民林娟，係被告
    乙○○、甲○○與共犯「阿雄」、「阿華」等掩護出境之對
    象，非本件共犯，且在其身上查扣之上開藍白色橫式信封、
    THE WESTIN RESORT MACAU 之白色橫式信封各1 份；登機證
    1 張；機票2 張及機票收據1 張，均已交付予林娟取得，故
    上開信封、登機證、機票、機票收據，已非被告乙○○、甲
    ○○或其他共同正犯所有，於本件不得宣告沒收。另扣案之
    印有泰達酒店字樣之白色橫式信封1 份，係林娟裝其所有中
    國大陸之護照及身分證，交與被告乙○○暫時保管所用之物
    ，尚非供被告乙○○等2 人犯本件之罪所用或因犯本件之罪
    所得之物，且性質上亦非屬違禁物，是乏沒收之依據，爰不
    宣告沒收。至上開扣案之系爭變造護照1 本、系爭變造身分
    證1 紙，雖系爭變造護照經鑑定確為變造，有航空警察局證
    照查驗隊鑑識報告1 紙附卷足佐，然系爭變造護照、系爭變
    造身分證應屬偷渡集團所變造，並無證據足認被告乙○○、
    甲○○就變造系爭變造護照、系爭變造身分證之部分，亦與
    前述偷渡集團成員間有犯意聯絡及行為分擔，是前述偷渡集
    團所涉變造系爭變造護照、系爭變造身分證之犯行，與被告
    乙○○、甲○○並無直接關係，亦與被告乙○○、甲○○本
    件犯罪無關，自不得於本件諭知沒收，併此敘明。
據上論斷，應依刑事訴訟法第273 條之1 第1 項、第299 條第1
項前段，入出國及移民法第53條第2 項、第1 項，刑法第11條前
段、第28條、第26條前段、第41條第1 項前段、第38條第1 項第
第3 款，罰金罰鍰提高標準條例第2 條，判決如主文。
本案經檢察官張啟聰到庭執行職務。
中　　華　　民　　國　　94　　年　　12　　月　　30　　日
                          刑事第十二庭法  官  王  美  玲
以上正本證明與原本無異。
如不服本判決，應於判決送達後10日內向本院提出上訴狀 (應附
繕本)， 上訴於臺灣高等法院。
                                      書記官  張  子  涵
中　　華　　民　　國　　94　　年　　12　　月　　30　　日
附錄本案論罪科刑法條：
入出國及移民法第53條
在機場、港口以交換、交付證件或其他方法，利用航空器、船舶
或其他運輸工具運送非運送契約應載之人至他國者，處三年以下
有期徒刑、拘役或科或併科新臺幣一百萬元以下罰金。
前項之未遂犯罰之。
